【裁判字號】    98,易,71
【裁判日期】    980327
【裁判案由】    竊盜
【裁判全文】
臺灣屏東地方法院刑事判決                98年度易字第71號
公  訴  人  臺灣屏東地方法院檢察署檢察官
被      告  甲○○
                    現另案於屏東監獄竹田分監執行中
上列被告因竊盜案件，經檢察官提起公訴（97年度偵字第8162號
），本院判決如下：
    主  文
甲○○犯攜帶兇器竊盜罪，累犯，處有期徒刑玖月。
    事  實
一、甲○○曾於民國93年間因施用毒品案件，經臺灣高等法院高
    雄分院以93年度上訴字第711 號判處應執行有期徒刑1 年1
    月確定；另於94年間因施用毒品案件，經本院以94年度訴字
    第189 號判處執行有期徒刑1 年6 月確定；再於94年間因竊
    盜案件，經本院以94年度簡字第647 號判處有期徒刑6 月確
    定，嗣上開各罪接續執行，甫於96年9 月8 日縮刑假釋期滿
    執行完畢。詎甲○○仍不知悔改，竟意圖為自己不法之所有
    ，於97年11月29日11時許，在屏東縣新園鄉○○村○○路
    276 號前，見簡清都所有車牌號碼PHY-241 號機車停於該處
    ，無人在場之際，持其在友人住處撿拾，客觀上具危險性屬
    兇器之Ｔ字型扳手1 支，插入電門鎖，予以破壞（毀損部分
    未據告訴），開啟該車電源，逕為竊離，供己代步之用，迄
    97 年12 月1 日22時30分許，騎乘該車，行跡可疑，為警尾
    隨進入屏東縣竹田鄉○○村○○路228 號屋內查獲，並扣得
    上開Ｔ型扳手1 支。
二、案經屏東縣政府警察局內埔分局報請臺灣屏東地方法院檢察
    署檢察官偵查起訴。
    理  由
一、訊據被告甲○○矢口否認有何竊盜犯行，辯稱：伊未竊取上
    開機車，該機車是綽號「阿福」之友人騎來寄放的云云。經
    查：
(一)被告於偵查中已坦承：是在97年11月29日11時許，在屏東縣
    新園鄉○○村○○路276 號前竊得PHY-241 號機車之事實（
    偵查卷第4 頁），核與被害人簡清都於警詢中指述之失竊時
    地等情相符，並有贓物認領保管單1 紙附卷可佐。被告雖於
    本院審理中辯稱：是警察要伊坦承，伊才承認，在檢察官偵
    訊時伊因身體不舒服想要交保，所以才承認云云，然被告於
    警詢中並未坦承行竊之情，係於檢察官偵查中方坦認行竊等
    情，有警詢及偵查訊問筆錄可考（警卷第3 、4 頁、偵查卷
    第4 頁），與被告所辯係受警指使坦認行竊之情明顯不符，
    足徵其上開辯解，與事實不符，委不足取。被告復未陳明檢
    察官有何不當取供情事，再參以被告於警詢中供稱：是綽號
    「阿明」的男子騎來寄放的云云（警卷第3 頁背面），於本
    院則改稱：是綽號「阿福」之友人騎來的云云（本院卷第32
    頁背面），前後供述不一，尚難憑採，應認其偵查中此部分
    自白較為真實可採。
(二)被告於偵查中雖復供稱：該機車鑰匙未拔下，伊直接騎走竊
    取云云，然被害人簡清都於警詢中已明確指稱：機車啟動鎖
    有被破壞等情（警卷第9 頁背面），稽之查獲時之機車照片
    所示，機車啟動鎖確有被破壞之痕跡（警卷第33頁上方照片
    ），再參酌被告於警詢中亦供承：扣案之Ｔ型扳手是用來啟
    動PHY-241 號機車等語（警卷第4 頁），苟被告行竊時機車
    鑰匙確未取下，則被告大可以該鑰匙啟動，何需持Ｔ型扳手
    啟動？足認被告應係以扣案之Ｔ型扳手破壞該機車之啟動鎖
    後予以竊取。至證人丙○○、乙○○於本院審理中固均供證
    ：有看到被告之友人騎該機車過來寄放云云，然被告確有本
    件竊盜犯行，已據本院認定如上，上開證人之證言，均屬迴
    護被告之詞，為本院所不採。
    綜上，被告所辯洵屬事後卸責之詞，並不足取。事證明確，
    被告犯行堪予認定。
二、查扣案之Ｔ型扳手質地堅硬，復足以破壞機車啟動鎖，堪認
    其對人之生命、身體構成威脅，客觀上具有危險性，應屬兇
    器。核被告所為，係犯刑法第321 條第1 項第3 款之攜帶兇
    器竊盜罪。又被告曾於93年間因施用毒品案件，經臺灣高等
    法院高雄分院以93年度上訴字第711 號判處應執行有期徒刑
    1 年1 月確定；另於94年間因施用毒品案件，經本院以94
    年度訴字第189 號判處執行有期徒刑1 年6 月確定；再於94
    年間因竊盜案件，經本院以94年度簡字第647 號判處有期徒
    刑6 月確定，上開各罪接續執行，於96年9 月8 日縮刑假釋
    期滿執行完畢，有臺灣高等法院被告前案紀錄表可稽，其於
    徒刑執行完畢後5 年以內故意再犯有期徒刑以上之本罪，應
    依刑法第47條第1 項累犯規定加重其刑。審酌被告素行不佳
    ，於徒刑執行完畢後猶不思悔改，竟行竊他人機車，損害他
    人財產法益，行為誠屬失當，犯後復執詞辯解，未見悔意，
    惟念其所竊機車業經查獲返還被害人，有贓物認領保管單附
    卷可憑，所生危害非鉅等一切情狀，量處如主文所示之刑，
    以資懲儆。扣案之Ｔ型扳手1 支，是被告在友人住處所撿拾
    ，非其所有之物，已據其於警詢及本院審理中供明（警卷第
    4 頁、本院卷第32頁背面），本院復查無積極事證足資證明
    係被告所有之物，爰不予宣告沒收。
據上論斷，應依刑事訴訟法第299 條第1 項前段，刑法第321 條
第1 項第3 款、第47條第1 項，判決如主文。
本案經檢察官潘國威到庭執行職務。
中    華    民    國    98    年    3     月    27    日
                  刑事第三庭    法  官  趙家光
以上正本證明與原本無異。
如不服本判決應於收受判決後10日內向本院提出上訴書狀，並
應敘述具體理由；其未敘述上訴理由者，應於上訴期間屆滿後
20日內向本院補提理由書（均須按他造當事人之人數附繕本）
「切勿逕送上級法院」。
中    華    民    國    98    年    3     月    27    日
                                書記官  張語恬
附錄本案論罪科刑條文
中華民國刑法第321條第1項第3款
犯竊盜罪而有左列情形之一者，處六月以上、五年以下有期徒刑
：
三、攜帶兇器而犯之者。


司法院資訊處製作；財團法人民間司法改革基金會備份。
